臺灣花蓮地方法院刑事判決　　　　　　　100年度易字第328號
公　訴　人　臺灣花蓮地方法院檢察署檢察官
被　　　告　詹肇華
上列被告因竊盜案件，經檢察官提起公訴（100年度偵字第 3347
、3465號），被告於準備程序中就被訴事實為有罪之陳述，經本
院裁定依簡式審判程序審理，茲判決如下：
    主      文
詹肇華犯刑法第三百二十一條第一項第一款、第二款之竊盜罪，
累犯，處有期徒刑捌月。又犯刑法第三百二十一條第一項第一款
、第二款之竊盜罪，累犯，處有期徒刑柒月。應執行有期徒刑壹
年參月。
    事      實                                              
一、詹肇華前於民國93年間因犯竊盜罪，經臺灣高等法院花蓮分
    院於94年3月31日以94年度上易字第24號判決判處有期徒刑2
    年，刑之執行前強制工作3年確定；復於94 年間因施用第二
    級毒品案件，經本院於94年5月9日以94年度林簡字第48號判
    決判處有期徒刑6月，於94年5月27日確定，又經本院依中華
    民國九十六年罪犯減刑條例規定，於97年5月14日以97 年度
    聲減字第222號裁定減為有期徒刑3月，並與前開不應減刑之
    竊盜罪應執行有期徒刑2年2月確定，甫於99年1月29 日因縮
    刑期滿執行完畢。猶不知悔改，竟意圖為自己不法之所有，
    分別為下列行為：
(一)先於99年12月2 日凌晨零時許，行經位在花蓮縣花蓮市○○
    ○街林妙珠住處旁時，見該住處窗戶未關，遂踰越該窗戶侵
    入該住宅（侵入住宅部分未據告訴），著手竊取林妙珠所有
    之女用皮包1只（內有新臺幣〈下同〉6,000元、女用黑色手
    錶1只、荷蘭銀行、富邦銀行信用卡各1張、女用黑色小背包
    1 只）得逞後離去。嗣經林妙珠報警後，警察於現場採得詹
    肇華之指紋，始循線查悉上情。
(二)後於99年12月中旬某日凌晨4 時許，行經位在花蓮縣壽豐鄉
    溪口村溪口一街47號林輝雄住處旁時，見該住處紗窗未關，
    遂踰越該窗戶侵入該住宅（侵入住宅部分未據告訴），著手
    竊取林輝雄妻子林香蘭所有之皮包1只（內有含門號0000000
    000SIM卡之粉紅色手機1隻，價值8,000元）得逞後離去，並
    將之以1,500 元之代價售予陳次郎（陳次郎此部分故買贓物
    犯行，另由檢察官偵查中），得款後花用殆盡。詹肇華於有
    偵查犯罪職權之公務員尚未發覺其犯行之前，主動向花蓮縣
    警察局警員供出上情而接受裁判。
二、案經花蓮縣警察局及花蓮分局分別移送及報請臺灣花蓮地方
    法院檢察署檢察官偵查起訴。
    理      由
壹、程序事項
    按被告以外之人於審判外之言詞或書面陳述，除法律有規定
    者外，不得作為證據；被告以外之人於審判外之陳述，雖不
    符前四條之規定，而經當事人於審判程序同意作為證據，法
    院審酌該言詞陳述或書面陳述作成時之情況，認為適當者，
    亦得為證據；當事人、代理人或辯護人於法院調查證據時，
    知有第159條第1項不得為證據之情形，而未於言詞辯論終結
    前聲明異議者，視為有前項之同意，刑事訴訟法第159條第1
    項、第159條之5第1項、第2項分別定有明文。查本案檢察官
    、被告詹肇華對本案之供述證據及文書證據之證據能力，均
    表示並不爭執，且迄於本案言詞辯論終結前亦均未再聲明異
    議，本院審酌上開言詞或書面陳述作成之情況，核無違法取
    證及證明力明顯過低之瑕疵，前開書證亦無刑事訴訟法第15
    9條之4規定顯有不可信之情況與不得作為證據之情形，是本
    案認定事實所引用本件卷證所有之證據，均認為有證據能力
    ，合先敘明。
貳、實體事項
一、上開犯罪事實，業據被告於偵訊及本院審理時均坦承不諱，
    核與證人林妙珠、林輝雄與陳次郎於警詢中所證述之情節相
    符，並有花蓮縣警察局花蓮分局民意派出所陳報單、受理各
    類案件紀錄表、報案三聯單、發生竊盜案件紀錄表、內政部
    警政署刑事警察局100年1月26日刑紋字第1000006353號鑑定
    書、現場照片等附卷可稽，足認被告之自白與事實相符，堪
    信為真實。是本件事證已臻明確，被告犯行洵堪認定，自應
    依法論科。
二、查被告行為後，刑法第321條業於100年1月26 日經總統公布
    修正，於同年月28日生效。按行為後法律有變更者，適用行
    為時之法律，但行為後之法律有利於行為人者，適用最有利
    於行為人之法律，刑法第2條第1項定有明文。且就比較之結
    果，須為整體之適用，不能割裂分別適用各該有利於行為人
    之法律，此即刑法變更之比較適用所應遵守之「罪刑綜合比
    較原則」及「擇用整體性原則」（最高法院24年上字第2634
    號、27年上字第2615號判例、95年度第8 次刑事庭會議決議
    參照）。第查修正前刑法第321條第1項規定：「犯竊盜罪而
    有左列情形之一者，處6月以上、5年以下有期徒刑：一、於
    夜間侵入住宅或有人居住之建築物、船艦或隱匿其內而犯之
    者。二、毀越門扇、牆垣或其他安全設備而犯之者。三、攜
    帶兇器而犯之者。四、結夥三人以上而犯之者。五、乘火災
    、水災或其他災害之際而犯之者。六、在車站或埠頭而犯之
    者。」修正後刑法第321條第1項規定：「犯竊盜罪而有下列
    情形之一者，處6月以上、5年以下有期徒刑，得併科新臺幣
    100,000 元以下罰金：一、侵入住宅或有人居住之建築物、
    船艦或隱匿其內而犯之者。二、毀越門扇、牆垣或其他安全
    設備而犯之者。三、攜帶兇器而犯之者。四、結夥三人以上
    而犯之者。五、乘火災、水災或其他災害之際而犯之者。六
    、在車站、埠頭、航空站或其他供水、陸、空公眾運輸之舟
    、車、航空機內而犯之者。」經比較新舊法之規定，新法除
    增加得併科罰金之規定外，並刪除原第1 款「於夜間」之要
    件，且就第6 款增加「航空站、其他供水、陸、空公眾運輸
    之舟、車、航空機內」之要件，是比較新、舊法之結果，被
    告行為時之舊法對被告較為有利，從而，揆諸前開刑法第 2
    條第1 項前段規定及說明，本件自應整體適用被告行為時即
    100年1月26日修正前之規定。
三、核被告所為，均係犯修正前刑法第321條第1項第1款、第2款
    之加重竊盜罪，共2 罪。起訴書雖漏未記載被告涉犯前揭修
    正前刑法第321條第1項第2 款之罪名，然業經蒞庭之公訴人
    當庭追加，應予敘明。被告所犯上開2 罪，犯意個別，行為
    及所侵害之法益互殊，自應分論併罰。查被告有前揭事實欄
    所載之犯罪科刑執行紀錄，此有臺灣高等法院被告前案紀錄
    表1份在卷可參，其受徒刑之執行完畢後，5年以內故意再犯
    本件有期徒刑以上之2罪，均為累犯，均應依刑法第47條第1
    項規定加重其刑。又被告就前揭犯罪事實一（二）所示之加
    重竊盜犯行，係被告因另涉犯強制猥褻案件經通緝，其後為
    警緝獲時，被告主動供出該加重竊盜犯行，此有被告警詢筆
    錄及花蓮縣警察局刑事案件移送書可佐，顯見被告係於警員
    尚未知悉該加重竊盜行為前，即主動向警員坦承該加重竊盜
    犯行，並願受加重竊盜罪責之刑事訴追，核屬自首，是就前
    揭犯罪事實一（二）所示之加重竊盜犯行，應依刑法第62條
    前段規定減輕其刑，並依刑法第71條第1 項之規定先加後減
    之。公訴意旨雖認被告僅為求重罪輕判，並無悔意而為自首
    ，不應依刑法第62條前段規定減輕其刑等語，然觀諸被告就
    前揭犯罪事實一（二）之加重竊盜犯行，自警詢、偵查及本
    院審理中均坦認不諱，尚無證據足認被告就此部分之犯行並
    無悔悟之情，是以本院認為公訴人此部分之主張容有未洽，
    應予敘明。爰審酌被告前有多次竊盜前科，素行不佳，高中
    畢業之智識程度，無業，不思正途獲取財物，於夜間侵入他
    人住宅行竊，所竊取物品之價值，被害人所受之損害，及犯
    後坦承犯行，態度尚可等一切情狀，各量處如主文所示之刑
    併定其應執行刑。
四、按保安處分係針對受處分人將來之危險性所為之處置，以達
    教化、治療之目的，為刑罰之補充制度。我國現行刑法採刑
    罰與保安處分雙軌制，係在維持行為責任之刑罰原則下，為
    協助行為人再社會化之功能，以及改善行為人潛在之危險性
    格，期能達成根治犯罪原因、預防犯罪之特別目的。是保安
    處分中之強制工作，旨在對嚴重職業性犯罪及欠缺正確工作
    觀念或無正常工作因而犯罪者，強制其從事勞動，學習一技
    之長及正確之謀生觀念，使其日後重返社會，能適應社會生
    活。竊盜犯贓物犯保安處分條例即係本於保安處分應受比例
    原則之規範，使保安處分之宣告，與行為人所為行為之嚴重
    性、行為人所表現之危險性及對於行為人未來行為之期待性
    相當之意旨而制定，而由法院視行為人之危險性格，決定應
    否令入勞動處所強制工作，以達預防之目的（最高法院91年
    度臺上字第4625號判決意旨參照）。本案起訴書雖聲請令被
    告入勞動場所強制工作，惟審酌本案被告2 次加重竊盜犯行
    、犯罪動機、目的、手段、犯罪情節及被害人2 人損害而言
    ，若令被告入勞動場所強制工作，衡諸前揭最高法院判決意
    旨，難謂符合保安處分之比例原則，爰不諭知強制工作，附
    此敘明。
據上論斷，應依刑事訴訟法第284條之1、第273條之1第1項、第2
99條第1項前段，刑法第2條第1項前段、修正前刑法第321條第 1
項第1款、第2款、刑法第47條第1項、第62條前段、第51條第5款
，判決如主文。
本案經檢察官張依琪到庭執行職務。
中    華    民    國   100    年    9     月    30    日
                  刑事第一庭    法  官  劉柏駿
以上正本證明與原本無異。
如不服本判決應於收受送達後10日內向本院提出上訴書狀，並應
敘述具體理由。其未敘述上訴理由者，應於上訴期間屆滿後20日
內向本院補提理由書(均須按他造當事人之人數附繕本)「切勿逕
送上級法院」。告訴人或被害人如對於本判決不服者，應具備理
由請求檢察官上訴，其上訴期間之計算係以檢察官收受判決正本
之日期為準。
中    華    民    國   100    年    9     月    30    日

                                書記官
  
附錄本判決論罪之法律條文：
中華民國刑法(舊 100.1.26 以前)第321條
犯竊盜罪而有左列情形之一者，處6月以上5年以下有期徒刑：
一  於夜間侵入住宅或有人居住之建築物、船艦，或隱匿其內而
    犯之者。
二  毀越門扇、牆垣或其他安全設備而犯之者。
三  攜帶兇器而犯之者。
四  結夥三人以上而犯之者。
五  乘火災、水災或其他災害之際而犯之者。
六  在車站或埠頭而犯之者。
前項之未遂罰之。